【裁判字號】    92,上易,1551
【裁判日期】    920616
【裁判案由】    誣告
【裁判全文】
臺灣高等法院刑事判決                          九十二年度上易字第一五五一號
    上  訴  人  臺灣板橋地方法院檢察署檢察官
    被      告  甲○○
右上訴人，因被告誣告案件，不服臺灣板橋地方法院，九十一年度易字第三三八七號
，中華民國九十二年四月二十三日第一審判決（起訴案號：臺灣板橋地方法院檢察署
九十一年度偵字第一八六七號），提起上訴，本院判決如左：
    主  文
原判決撤銷，發回台灣板橋地方法院。
    理  由
一、按刑事訴訟法第二百六十條所謂同一案件，係指同一訴訟物體，即被告及犯罪事
    實均屬相同者而言，有最高法院五十二年台上字第一○四八號判例可循。
二、查被告甲○○於民國八十七年七月二十八日填具遺失票據申報書持向華泰商業銀
    行萬華分行申報其所有該分行支票號ＡＡ0000000號（帳號一五七─○）
    之空白支票一張於八十八年七月十日在三重市○○○路友人乙○○家中遺失，經
    台北縣警察局海山分局認涉刑法第一百七十一條第一項之未指定犯人誣告罪嫌移
    請台灣板橋地方法院檢察署檢察官偵查結果，經檢察官於八十九年二月二十三日
    為不起訴處分確定在案，固有該署八十八年度偵字第二五三二四號不起訴處分書
    影本在卷可按（見原審卷第八十九頁），而本件係被告涉嫌於八十八年七月二十
    八日謊報其所有同上分行帳號之支票號碼第0000000至三四、00000
    00、0000000至五○號之支票遺失，經檢察官偵查結果，認被告犯刑法
    第一百七十一條之未指定犯人誣告罪而提起公訴，前後兩案之犯罪事實非但犯罪
    時間不同（前案依不起訴處分書所載為八十七年七月二十八日，本案依起訴書所
    載為八十八年七月二十八日），且謊報遺失之支票亦全然不同，核依首開判例意
    旨，前後兩案顯非同一案件，原判決理由三謂被告於八十七年七月二十八日，在
    華泰商業銀行萬華分行，係同時以其票號0000000、0000000、0
    000000、0000000、0000000、0000000、0000
    000號等七紙支票遺失向台北縣、市警察局誣告遺失申報請求偵查等情，惟本
    件起訴書所載被告申報支票遺失之時間係八十八年七月二十八日，有被告所填具
    之遺失票據申報書影本三紙在卷可按（見偵字第二六八四三號卷第二十三頁、偵
    字第二五一九四號卷第十四頁背面、第十八頁背面），原判決上開理由所載顯與
    卷內資料不符，又同時填具多張遺失票據申報書並同時持向警察局謊報遺失多張
    支票遺失而犯刑法第一百七十一條之未指定犯人誣告罪，固屬實質上一罪，惟如
    其中一張支票確實遺失並非謊報，先經檢察官為不起訴處分確定在案，嗣經發現
    其餘申報遺失之支票確屬謊報，則此部分謊報遺失之支票既與受不起訴處分之支
    票不同，自非同一犯罪事實，依前開判例意旨自非屬同一案件，而無刑事訴訟法
    第二百六十條再行起訴限制之適用，原判決未予詳求，遽認本件與前受不起訴處
    分之案件屬同一案件，而認檢察官提起本件公訴違背上開法條再行起訴之規定諭
    知不受理之判決，自有違誤，檢察官上訴意旨指摘原判決不當為有理由，自應由
    本院將原判決撤銷發回原審法院，並不經言詞辯論為之。
據上論斷，應依刑事訴訟法第三百六十九條第一項但書、第三百七十二條判決如主文
。
中      華      民      國    九十二    年      六      月     十六     日
                              臺灣高等法院刑事第十九庭
                                  審判長法  官  許  國  宏
                                        法  官  洪  光  燦
                                        法  官  林  勤  純
右正本證明與原本無異。
不得上訴。
                                        書記官  劉      瑗
中      華      民      國    九十二    年      六      月     十八     日


司法院資訊處製作；財團法人民間司法改革基金會備份。
